【裁判字號】    95,聲,878
【裁判日期】    950620
【裁判案由】    發還擔保金
【裁判全文】
臺灣板橋地方法院民事裁定               95年度聲字第878號
聲  請  人
即  債權人  甲○○
相  對  人
即  債務人  乙○○
上列聲請人聲請發還擔保金事件，本院裁定如下：
    主      文
聲請人於本院九十四年度存字第三七五六號擔保提存事件一案所
提存之擔保物第一商業銀行古亭分行無記名可轉讓定期存單，面
額新臺幣壹佰萬元券貳張（號碼：ＨＡ0000000、ＨＡ0
000000）合計新臺幣貳佰萬元准予發還。
聲請程序費用由相對人負擔。
    理      由
一、按訴訟終結後，供擔保人證明已定20日以上之期間，催告受
    擔保利益人行使權利而未行使，或法院依供擔保人之聲請，
    通知受擔保利益人於一定期間內行使權利並向法院為行使權
    利之證明而未證明者，法院應依供擔保人之聲請，以裁定命
    返還其提存物或保證書，民事訴訟法第104條第1項第3 款定
    有明文，依同法第106 條之規定，於其他依法令供訴訟上之
    擔保者，亦準用之。
二、本件聲請意旨略以：聲請人與相對人間假處分事件，聲請人
    前依本院93年度裁全字第1981號民事裁定，為擔保假處分，
    ，嗣經聲請人聲請變換提存物後，改以提存如主文第1 項所
    示之債券為擔保物，並以本院94年度存字第3756號提存事件
    提存後，聲請禁止相對人就假處分裁定附表所列不動產不得
    為讓與、設定抵押、出租及其他一切處分行為在案。茲因聲
    請人已撤回假處分執行程序，並撤銷假處分裁定確定，且以
    存證信函定20日以上之期間催告相對人行使權利而未行使，
    為此提出本院93年度裁全字第1981號民事裁定、94年度存字
    第3756號提存書、板院輔93執全木字第1072號塗銷查封登記
    書、95年度全聲字第59號民事裁定暨確定證明書、存證信函
    暨其回執（均影本）、戶籍謄本正本等各1 件，聲請發還擔
    保物等語。
三、經查聲請人上開主張，經本院依職權調閱本院93年度裁全字
    第1981號、93年度執全字第1072號假處分保全程序暨執行卷
    、94年度存字第3756號擔保提存卷核閱屬實，復有臺灣臺北
    地方法院95年5月11日北院錦文人字第0950003165號函1紙及
    本院民事紀錄科查詢表4 紙在卷為證，聲請人之聲請意旨核
    與民事訴訟法第104條第1項第3款規定相符，應予准許。
四、爰依民事訴訟法第95條、第78條，裁定如主文。
中    華    民    國    95    年    6     月    20    日
                  民事第三庭    法  官  吳佳穎
以上正本係照原本作成
如對本裁定抗告須於裁定送達後10日內向本院提出抗告狀，並應
繳納抗告裁判費新台幣1,000元整。
中    華    民    國    95    年    6     月    20    日
                          書記官  黃美雲


司法院資訊處製作；財團法人民間司法改革基金會備份。
